## Alejandro David Tapia Talavera

adtapiatalavera@gmail.com (+51) 940323161

https://www.linkedin.com/in/alejandrotapiatalavera/

#### Resumen

Ingeniero en Informática con 5 años de experiencia en desarrollo web, análisis de datos y computación en la nube. He liderado equipos en proyectos nacionales e internacionales en sectores como banca, automotor y salud, implementando soluciones de gestión de riesgos, cumplimiento y auditoría. Experto en tecnologías como ReactJS, AngularJS, .NET y Azure, con amplia experiencia en metodologías ágiles para la entrega continua de valor. Destaco por mi compromiso con la calidad, la innovación y el trabajo colaborativo para impulsar el éxito organizacional.

#### Educación

# PUCP (Pontificia Universidad Católica del Perú)

# Bachiller en Ingeniería de Software

Lima, Perú Agosto 2021

Conocimiento en las áreas ACM de Ciencias de la Computación, Tecnologías de la Información, Sistemas de Información, e Ingeniería de Software. Experto en abordar una amplia gama de desafíos técnicos.

### **Habilidades Técnicas**

- HTML
- CSS
- JavaScript
- Bootstrap
- ReactJS

- AngularJS
- C#
- .NETORM (EF)
- SQL Server
- Python
- Power BI
- Tableau
- Alteryx
- Reveal

- UX
- SCRUM
- Azure Cloud

#### **Experiencia Profesional**

# Ernst & Young Senior – Ingeniero de Software

Lima, Perú Junio 2021 – Presente

- Lidero el diseño y desarrollo de plataformas web desplegadas en entornos de nube, con un enfoque principal en la protección de la información, integridad de datos, rendimiento, confiabilidad y confidencialidad.
- Colaboro con expertos en auditoría, cumplimiento normativo y protección de datos en diversos países como Alemania, Países Bajos, India, Reino Unido, Francia y Estados Unidos, para entregar soluciones personalizadas que satisfacen requisitos específicos de cada proyecto.
- Realizo revisiones de código de manera exhaustiva para mantener el orden del código fuente y para encontrar errores de lógica que puedan llegar a perjudicar el flujo de trabajo.
- Participo activamente en reuniones con stakeholders, comunicando conceptos técnicos complejos de manera clara y concisa, de manera que sea fácil de entender para una audiencia no técnica.
- Gestiono proyectos de desarrollo usando el marco de trabajo Scrum, asegurando la calidad y consistencia de las soluciones en las que he participado.
- Ayudo con la enseñanza y orientación técnica de desarrolladores junior, fomentando su crecimiento y contribuyendo a un ambiente de equipo colaborativo y productivo.
- Estoy encargado de la elaboración de estimaciones de tiempo y costo para iteraciones de desarrollo, las cuales presento de manera ordenada y concisa a los gerentes del área para poder continuar con los proyectos.
- Mejoré y optimicé algoritmos avanzados para detectar rápidamente irregularidades, anomalías y
  posibles errores en asientos contables complejos, facilitando procesos de auditoría precisos y eficientes
  para un servicio desplegado en Alemania, incrementando su uso en un 10%.
- Realicé pruebas de rendimiento y medidas de optimización en sistemas telefónicos, mejorando la eficiencia y confiabilidad de las comunicaciones.
- Lidero implementación y despliegue de un Chatbot, que permitiría mejorar los servicios brindados por el área de soluciones y que tiene por meta reducir el tiempo de hora hombre en un 20%.

Ernst & Young Lima, Perú

### Staff – Ingeniero de Software

Febrero 2021 – Junio 2021

• Formé parte del equipo de desarrollo para implementar plataformas para tres condados y un estado en los Estados Unidos, destinadas a la revisión y aprobación de fondos a personas y pequeñas empresas para mitigar el impacto de la pandemia de COVID-19, ayudando a los programas de ese país.

- Colaboré, con el equipo de auditoría, para crear flujos de trabajo con el objetivo de analizar sus compras y ventas para detectar posibles esquemas de fraude, reduciendo el tiempo de análisis en un 83.3%.
- Implementé tablero de control fáciles de usar, proporcionando al equipo de auditoría visualizaciones claras y concisas de los hallazgos de auditoría, acelerando la entrega de valor a los clientes.
- Lideré equipos locales en el diseño, desarrollo y entrega de nuevas funcionalidades para una plataforma usada en el sector bancario para la gestión de riesgos y planes de acción.

Ernst & Young
Lima, Perú
Interno – Ingeniero de Software
Enero 2019 – Febrero 2021

- Ayudé a diseñar y desarrollar una herramienta integral de evaluación de riesgos en colaboración con un equipo basado en los Estados Unidos, permitiendo la identificación de brechas y la activación de planes de acción para mitigar riesgos de manera efectiva.
- Diseñé y desarrollé demostraciones interactivas para múltiples empresas de diversas industrias, ayudando al crecimiento del área en un 50%.
- Realicé entrevistas con clientes para comprender sus necesidades específicas y, posteriormente, diseñé e implementé flujos de trabajo personalizados para analizar sus datos de ventas y compras.
- Desarrollé y optimicé flujos de trabajo para el análisis de datos de compras y ventas, utilizando técnicas de limpieza y validación de datos para garantizar la precisión e integridad de la información analizada.
- Participé en la revisión y actualización de documentación de las soluciones implementadas, tanto locales como internacionales, sirviendo como guías de uso para usuarios de la plataforma, y como conocimiento para nuevos integrantes del equipo.

#### Certificados

#### **Deep Dive into Modern Web Development**

En Progreso

La certificación tiene catores secciones sobre técnicas y nuevas tendencias en cuanto al desarrollo de aplicaciones web. Todas estas secciones cuentan con certificación y pueden ser validadas como créditos en la Universidad de Helsinki.

# JavaScript Algorithms and Data Structures (Beta)

Agosto 2024

La certificación valida trescientas horas de conocimiento y práctica en el uso de JavaScript para implementar algoritmos, estructuras de datos y manipular el DOM siguiendo los paradigmas de programación funcional y orientada a objetos.

# Responsive Web Design

Diciembre 2023

La certificación valida trescientas horas de conocimiento y uso de HTML y CSS para la creación de páginas web atractiva, bien diseñadas y que se puedan adaptar a diferentes tamaños de pantalla.

### **Microsoft-Azure Fundamentals**

Febrero 2021

La certificación valida el conocimiento de la nube Azure: su organización, su sistema de cobros, sus beneficios, los servicios que ofrece y los escenarios o casos de uso de cada uno de ellos.

#### **CertiProf-Scrum Foundation Professional**

Septiembre 2020

La certificación valida conocimientos sobre los principios de Scrum y la gestión de proyectos ágiles, proporcionando una base sólida para la entrega exitosa de proyectos.

### **Cambridge-First Certificate in English**

Noviembre 2013

FCE (First Certificate in English) es un certificado que permite corroborar un nivel de inglés intermedio alto (B2).

#### Información Adicional

- Español Nativo
- Inglés Avanzado
- Portugués Básico